臺灣臺北地方法院民事簡易判決
110年度北簡字第14639號
原      告  良京實業股份有限公司

法定代理人  平川秀一郎

訴訟代理人  劉宇唐  
被      告  劉天福  

上列當事人間請求給付簽帳卡消費款等事件，本院於中華民國11
0年11月2日言詞辯論終結，判決如下：
    主      文
被告應給付原告新臺幣玖萬壹仟柒佰壹拾元，及其中新臺幣伍萬
柒仟零伍拾壹元，自民國九十七年十二月一日起至民國一百零四
年八月三十一日止，按週年利率百分之十九點七一計算之利息，
暨自民國一百零四年九月一日起至清償日止，按週年利率百分之
十五計算之利息。
被告應給付原告新臺幣參萬陸仟肆佰捌拾肆元，及自其中新臺幣
參萬貳仟貳佰零參元，自民國九十五年十月二十五日起至清償日
止，按週年利率百分之十四點五四九計算之利息，暨自民國九十
五年十月二十五日起至民國九十六年一月二十四日止，按上開利
率百分之二十計算之違約金。
被告應給付原告新臺幣壹拾壹萬陸仟伍佰肆拾捌元，及其中新臺
幣壹拾萬陸仟玖佰參拾玖元，自民國九十九年四月二十一日起至
民國一百零四年八月三十一日止，按週年利率百分之二十計算之
利息，暨自民國一百零四年九月一日起至清償日止，按週年利率
百分之十五計算之利息。
訴訟費用新臺幣貳仟陸佰伍拾元由被告負擔。
本判決第一項得假執行。但被告以新臺幣玖萬壹仟柒佰壹拾元為
原告預供擔保，得免為假執行。
本判決第二項得假執行。但被告以新臺幣參萬陸仟肆佰捌拾肆元
為原告預供擔保，得免為假執行。
本判決第三項得假執行。但被告以新臺幣壹拾壹萬陸仟伍佰肆拾
捌元為原告預供擔保，得免為假執行。
    事實及理由
一、按當事人得以合意定第一審管轄法院，但以關於由一定法律
    關係而生之訴訟為限，前項合意，應以文書為之，民事訴訟
    法第24條定有明文。查訴外人慶豐商業銀行股份有限公司（
    下稱慶豐銀行）與被告所簽訂之信用卡約定條款第25條及貸
    款契約第15條、訴外人渣打國際商業銀行股份有限公司（下
    稱渣打銀行）與被告所簽訂之信用卡合約書第31條約定，係
    合意以本院為本契約涉訟時之第一審管轄法院，是以原告向
    本院提起本件訴訟，本院自有管轄權。又被告經合法通知，
    未於言詞辯論期日到場，核無民事訴訟法第386條所列各款
    情事，爰依原告之聲請，由其一造辯論而為判決。另原告於
    訴訟進行中減縮聲明第1、2、3項如主文第1、2、3項所示，
    核其所為，屬應受判決事項聲明之減縮，依民事訴訟法第25
    5條第1項第3款規定，應予准許，合先敘明。
二、原告主張：被告於民國91年12月20日與慶豐銀行訂立信用卡
    使用契約，並領用慶豐銀行所發行之信用卡使用，依約被告
    得持卡於特約商店記帳消費並應依約繳付消費款項，詎被告
    自97年12月1日起即未依約繳款，迭催不理，尚積欠消費款
    本金新臺幣(下同)57,051元，利息34,659元，合計91,710元
    ，而慶豐銀行於95年8月31日將前揭對被告之信用卡債權讓
    與訴外人慶銀資產管理股份有限公司（下稱慶銀公司），慶
    銀公司再於98年3月31日讓與原告；被告又於92年8月13日與
    慶豐銀行簽訂貸款契約，向慶豐銀行借款100,000元，約定
    借款期間自92年8月13日起至95年8月13日止，分36期清償，
    利息按慶豐銀行基本放款利率加年利率4.243%計算(目前為
    週年利率14.549%)，如遲延繳款時，逾期在6個月以內者，
    按約定利率10%，逾期超過6個月部分，按約定利率20%加計
    違約金，詎被告未依約繳款，迭催不理，至95年10月24日止
    ，尚積欠本金32,203元，利息3,625元，違約金656元，合計
    36,484元，而慶豐銀行於95年10月31日將前揭對被告之貸款
    債權讓與慶銀公司，慶銀公司再於98年3月31日讓與原告；
    復被告前與渣打銀行簽訂信用卡使用契約，並領用渣打銀行
    所發行之信用卡使用，依約被告得持卡於特約商店記帳消費
    並應依約繳付消費款項，詎被告未依約繳款，迭催不理，至
    99年4月20日止，尚積欠消費款本金106,939元，利息9,609
    元，合計116,548元，而渣打銀行於99年12月1日將前揭對被
    告之信用卡債權讓與原告，並均以起訴狀繕本送達再為債權
    讓與之通知，爰依契約及債權讓與法律關係起訴請求，並聲
    明如主文第1、2、3項所示。
三、被告經合法通知，未於言詞辯論期日到場，亦未提出書狀作
    何聲明陳述。
四、經查，原告前揭主張，業據其提出與所述相符之慶豐銀行信
    用卡申請書、慶豐銀行信用卡約定條款、慶豐銀行信用卡分
    攤表、慶豐銀行信用卡債權讓與證明書、慶銀公司信用卡債
    權讓與證明書、慶豐銀行信用卡債權移轉通知函、慶豐銀行
    貸款契約、慶豐銀行貸款交易明細查詢、慶豐銀行放款基準
    利率歷次調整明細表、慶豐銀行貸款債權讓與證明書、慶銀
    公司貸款債權讓與證明書、慶豐銀行消貸債權讓與通知函、
    渣打銀行信用卡申請書、渣打銀行信用卡合約書、渣打銀行
    信用卡分攤表、渣打銀行債權讓與證明書暨債權讓與公告為
    證，又被告經合法通知，既未於言詞辯論期日到場爭執，復
    未提出書狀答辯以供本院斟酌，依民事訴訟法第436條第2項
    、第280條第3項、第1項之規定，即視同自認原告之主張，
    堪認原告上開主張為真實。從而，原告據以提起本訴，請求
    被告給付如主文第1、2、3項所示之金額、利息、違約金，
    為有理由，應予准許。
五、本件係就民事訴訟法第427條訴訟適用簡易程序所為被告敗
    訴之判決，依同法第389條第1項第3款規定，應依職權宣告
    假執行，並依同法第392條第2項規定，依職權宣告被告預供
    擔保，得免為假執行。
六、訴訟費用負擔之依據：民事訴訟法第78條。本件訴訟費用額
    ，依後附計算書確定如主文第4項所示金額。
中　　華　　民　　國　　110 　年　　11　　月　　17　　日
  　　　　        臺北簡易庭    法  官  葉藍鸚
訴訟費用計算書
項　　　　目             金 　額（新臺幣）　　    
第一審裁判費　　　       2,650元
合　　　　計　　　       2,650元
備註：本件起訴之初原告主請求金額為265,742元，嗣原告減縮 
       主請求金額為244,742元，核屬減縮應受判決事項之聲明
        ，故原告已繳納第一審裁判費超過2,650元部分，應由
原        告自行負擔。
以上正本係照原本作成。
如不服本判決，應於判決送達後20日內向本庭提出上訴狀（須按
他造當事人之人數附繕本）。如委任律師提起上訴者，應一併繳
納上訴審裁判費。
中　　華　　民　　國　　110 　年　　11　　月　　17　　日
                                書記官  林錫欽